【裁判字號】    98,易,25
【裁判日期】    980219
【裁判案由】    違反毒品危害防制條例
【裁判全文】
臺灣臺南地方法院刑事判決                98年度易字第25號
公  訴  人  臺灣臺南地方法院檢察署檢察官
被      告  甲○○
                    （另案於臺灣臺南監獄執行中）
上列被告因違反毒品危害防制條例案件，經檢察官提起公訴（九
十七年度毒偵字第三０八一號），被告於本院審理時，為有罪之
陳述，經本院裁定以簡式審判程序審理，並判決如下：
    主  文
甲○○施用第二級毒品，累犯，處有期徒刑柒月。
    事  實
一、甲○○曾於民國九十四年間因施用毒品案件，經臺灣桃園地
    方法院裁定，令入勒戒處所施以觀察、勒戒後，認無繼續施
    用毒品之傾向，於九十四年十月十二日執行完畢釋放，並由
    臺灣桃園地方法院檢察署檢察官以九十四年度毒偵字第九一
    八號為不起訴處分確定。復於九十四年間犯竊盜、贓物罪，
    經臺灣桃園地方法院分別判處有期徒刑一年及有期徒刑四月
    ，定執行刑為有期徒刑一年二月，於九十五年二月二十一日
    入監執行，在九十六年一月十八日假釋出監，嗣經撤銷假釋
    ，原應執行殘刑二月又九日，而因中華民國九十六年罪犯減
    刑條例於九十六年七月十六日施行，上開竊盜、贓物罪，分
    別經減刑為有期徒刑六月及有期徒刑二月，定執行刑為有期
    徒刑六月，由於其已在監服刑逾十月，無庸再執行，而於九
    十六年七月十六日該條例施行之日執行完畢。又於九十六年
    間犯施用毒品罪，經臺灣桃園地方法院判處有期徒刑四月，
    減為有期徒刑二月。詎其仍不知悔改，基於施用第二級毒品
    安非他命之犯意，於九十七年九月六日為警查獲回溯九十六
    小時內之不詳時間，在不詳地點施用安非他命一次。嗣於同
    月六日因另案通緝為警查獲，經採集其尿液送驗，而查悉上
    情。
二、案經桃園縣政府警察局大園分局報請臺灣桃園地方法院檢察
    署呈請臺灣高等法院檢察署令轉臺灣臺南地方法院檢察署檢
    察官偵查起訴。
    理  由
一、本件係經被告於準備程序為有罪之表示，而經本院裁定以簡
    式審判程序加以審理，依刑事訴訟法第二百七十三條之二、
    第一百五十九條第二項之規定，不適用傳聞法則有關限制證
    據能力之相關規定，合先敘明。
二、上揭事實，業據被告供承不諱，並有檢察署刑案資料查註紀
    錄表、矯正簡表、臺灣高等法院被告前案紀錄表、被採尿人
    真實姓名與編號對照表，及有關被告尿液呈安非他命類陽性
    反應之臺灣檢驗科技股份有限公司濫用藥物尿液檢驗報告等
    附卷可稽，事證明確，是被告犯行堪以認定。
三、按施用第一、二級毒品為犯罪行為，依毒品危害防制條例第
    十條本應科以刑罰，惟基於刑事政策，對合於一定條件之施
    用者，則依同條例第二十條、第二十三條之規定，施以觀察
    、勒戒及強制戒治之保安處分。又毒品危害防制條例於九十
    二年七月九日修正公布，自九十三年一月九日施行，其中第
    二十條、第二十三條將施用毒品之刑事處遇程序，區分為「
    初犯」及「五年內再犯」、「五年後再犯」。依其立法理由
    之說明：「初犯」，經觀察、勒戒或強制戒治後，應為不起
    訴處分或不付審理之裁定；經觀察、勒戒或強制戒治執行完
    畢釋放後，「五年內再犯」者，因其再犯率甚高，原實施之
    觀察、勒戒及強制戒治既已無法收其實效，爰依法追訴或裁
    定交付審理。至於經觀察、勒戒或強制戒治執行完畢釋放後
    ，「五年後再犯」者，前所實施之觀察、勒戒或強制戒治已
    足以遮斷其施用毒品之毒癮，為期自新及協助其斷除毒癮，
    仍適用「初犯」規定，先經觀察、勒戒或強制戒治之程序。
    從而，依修正後之規定，僅限於「初犯」及「五年後再犯」
    兩種情形，始應先經觀察、勒戒或強制戒治程序。被告前因
    施用毒品案件，經法院裁定令入勒戒處所觀察、勒戒後，認
    無繼續施用毒品傾向，經不起訴處分。其於觀察、勒戒釋放
    後，五年內復為本件施用第二級毒品犯行，應依毒品危害防
    制條例第十條之規定處罰。
四、查安非他命為毒品危害防制條例所定之第二級毒品，核被告
    所為，係犯毒品危害防制條例第十條第二項之施用第二級毒
    品罪。其為施用而持有安非他命之低度行為，為施用之高度
    行為所吸收，不另論罪。復查被告有犯罪事實欄所載之前科
    ，並於前開日期執行完畢，業據被告供陳甚明，且有臺灣高
    等法院被告前案紀錄表附卷可稽。被告於九十四年間所犯竊
    盜、贓物罪，經分別判處有期徒刑一年及有期徒刑四月，定
    執行刑為有期徒刑一年二月，於九十五年二月二十一日入監
    執行，在九十六年一月十八日假釋出監，嗣經撤銷假釋，原
    應執行殘刑二月又九日，而因中華民國九十六年罪犯減刑條
    例於九十六年七月十六日施行，上開竊盜、贓物罪，分別經
    減刑為有期徒刑六月及有期徒刑二月，定執行刑為有期徒刑
    六月，由於其已在監服刑逾十月，無庸再執行，應認因中華
    民國九十六年罪犯減刑條例減刑之結果，於九十六年七月十
    六日該條例施行之日執行完畢（參考最高法院八十七年度台
    非字第二三號、九十七年度台非字第三０二號判決）。被告
    於五年以內故意再犯本件有期徒刑以上之罪，應依刑法第四
    十七條第一項之規定論以累犯，並加重其刑。爰審酌被告之
    素行、犯罪之動機，及其缺乏禁絕毒害決心，施用毒品戕害
    自身健康，暨犯後坦承犯行，態度尚佳等一切情狀，量處如
    主文所示之刑，以示懲儆。
據上論斷，應依刑事訴訟法第二百七十三條之一第一項、第二百
九十九條第一項前段，毒品危害防制條例第十條第二項，刑法第
十一條前段、第四十七條第一項，判決如主文。
本案經檢察官乙○○到庭執行職務
中    華    民    國    98    年     2    月    19    日
                  刑事庭  法  官  吳三龍
以上正本證明與原本無異。
如不服本判決應於收受本判決後10日內向本院提出上訴書狀，並
應敘述具體理由。其未敘述上訴理由者，應於上訴期間屆滿後20
日內向本院補提理由書狀（均須按他造當事人之人數附繕本）「
切勿逕送上級法院」。
                          書記官  杜孟珍
中    華    民    國    98    年     2    月    19    日
附錄法條：
毒品危害防制條例第10條
施用第一級毒品者，處 6 月以上 5 年以下有期徒刑。
施用第二級毒品者，處 3 年以下有期徒刑。


司法院資訊處製作；財團法人民間司法改革基金會備份。
